【裁判字號】    99,簡上,65
【裁判日期】    991206
【裁判案由】    排除侵害
【裁判全文】
臺灣宜蘭地方法院民事判決              99年度簡上字第65號
上  訴  人  陳慧卿
訴訟代理人  謝婉俐
被  上訴人  林佑諭
上列當事人間請求排除侵害事件，上訴人就本院羅東簡易庭民國
99年9 月20日所為99年度羅簡字第57號判決第一審判決提起上訴
，聲請就假執行之上訴部分先為辯論及裁判，本院判決如下：
    主  文
假執行之上訴駁回。
准上訴人於原判決假執行程序實施前，以新台幣貳萬元為被上訴
人供擔保後，得免為假執行。
第二審訴訟費用由上訴人負擔。
    事  實  及  理  由
一、上訴人主張：被上訴人以鈞院99年度羅簡字第57號第一審判
    決假執行，向鈞院民事執行處聲請以99 年度司執字第12593
    號排除侵害強制執行事件，欲執行禁止（阻塞）上訴人家庭
    排水經過如原審判決附圖所示編號A、B、C、D、E 連線之土
    地及F、G、H 連線之管線。惟上訴人已聲明不服而提起本件
    上訴，在兩造所爭執排水問題尚未解決之前，因涉及民生及
    公共設施問題，應暫緩假執行，否則將產生不能回復之損害
    。故為聲明：1.請原審判決假執行部分廢棄改判; 2.願供擔
    保，請准宣告免予假執行。
二、被上訴人則辯以：上訴人之前就已經以存證信函向其表示同
    意改善排水另行安裝接管，但已經有1 年的時間了，還沒有
    處理。上訴人要求被上訴人開一個溝，供其埋設水管，但這
    將造成上訴人之廢水經過其土地，會滋生蚊蠅發臭，嚴重影
    響被上訴人居住品質，上訴人聲請廢棄假執行及供擔保免為
    假執行，均無理由等語。並聲明：假執行之上訴駁回。
三、得心證之理由：
(一)、按第二審法院應依聲請，就關於假執行之上訴先為辯論及裁
    判。法院得依聲請或依職權，宣告被告預供擔保，或將請求
    標的物提存而免為假執行。依前項規定預供擔保或提存而免
    為假執行，應於執行標的物拍定、變賣或物之交付前為之，
    民事訴訟法第455條、第392條第2項、第3項分別定有明文。
    查，本件被上訴人對上訴人提起排除侵害訴訟，經原審判決
    上訴人敗訴，並因本件為依簡易訴訟程序所為上訴人敗訴之
    判決，原審依民事訴訟法第389條第1 項第3款規定依職權宣
    告被上訴人得假執行，於法並無不合，上訴人提起本件上訴
    ，請求將原判決關於假執行之判決廢棄，為無理由，應予駁
    回。
(二)、次查，被上訴人於原審判決後，已聲請本院民事執行處以99
    年度司執字第12593 號排除侵害強制執行事件，核發准債權
    人即被上訴人代履行在案，有上訴人提出之本院執行命令影
    本乙份在卷可參，且為兩造所不爭執，然因本件尚未執行實
    際執行阻塞管線之程序完畢，上訴人陳明願供擔保，請准宣
    告免為假執行，考量本件上訴人因排水使用被上訴人土地上
    水溝之面積約0.8 平方公尺，而系爭土地之土地公告現值為
    每平方公尺新台幣（下同）12,200元，並審酌一般土地交易
    行情實際交易價值均較公告現值高等情，認上訴人應供擔保
    免為假執行之金額應以20,000元為適當，爰由本院酌定如主
    文所示擔保金額准許之。
四、結論：本件上訴為無理由，依民事訴訟法第436條之1 第3項
    、第449條第1項、第78條、第463條、第392條，判決如主文
    。
中    華    民    國    99    年    12    月     6    日
                  臺灣宜蘭地方法院民事庭
                      審判長法  官  楊麗秋
                            法  官  林翠華
                            法  官  張軒豪
正本係照原本作成。
本件判決不得上訴。
中    華    民    國    99    年    12    月      7   日
                            書記官  謝佩欣

司法院資訊處製作；財團法人民間司法改革基金會備份。
